臺灣臺南地方法院刑事判決
110年度簡上字第107號
上  訴  人  彭庶榕



上列上訴人即被告因侵入住宅案件，不服本院民國110年3月10
日110年度簡字第32號第一審簡易判決（聲請簡易判決處刑案號
：109年度偵字第19986號），提起上訴，本院管轄之第二審合議
庭判決如下：
    主  文
上訴駁回。
    犯罪事實
一、彭庶榕於民國109年10月3日21時55分許，騎乘車牌號碼000-
    000號機車至交通部臺灣鐵路管理局(下稱鐵路局)永康車站
    欲搭乘火車，見臺南市○○區○○路000號建物(原鐵路局永康服
    務站辦公室，現由李德芳即揚昇水電企業行所承租管理中)
    後方附連圍繞之土地經以尼龍繩、綿繩及三角椎圍起，並張
    貼載有「私人土地，禁止停車，違者報警處理」等字句之告
    示，仍為趕搭火車，基於侵入他人建築物附連圍繞土地之犯
    意，將繩子向上抬起，侵入圈圍之土地內，將該機車停放在
    該圈圍範圍內之土地上，迄至109年10月5日9時始將上揭機
    車移走。嗣經李德芳即揚昇水電企業行委任告訴代理人張耀
    昇報警處理而查悉上情。
二、案經李德芳即揚昇水電企業行委任張耀昇訴由臺南市政府警
    察局永康分局移送臺灣臺南地方檢察署檢察官偵查後聲請簡
    易判決處刑。
    理  由
一、按被告以外之人於審判外之陳述，雖不符刑事訴訟法第159
    條之1至之4之規定，而經當事人於審判程序同意作為證據，
    法院審酌該言詞陳述或書面陳述作成時之情況，認為適當者
    ，亦得為證據；當事人、代理人或辯護人於法院調查證據時
    ，知有第159條第1項不得為證據之情形，而未於言詞辯論終
    結前聲明異議者，視為有前項之同意，刑事訴訟法第159條
    之5定有明文。查本案以下所引用屬傳聞證據性質之證據，
    被告於本院準備程序中表示同意其證據能力（見本院卷第16
    2頁），本院審酌該證據作成之情況，認均無不適當情事，
    依刑事訴訟法第159條之5規定，均有證據能力。
二、訊據被告矢口否認有何侵入他人建築物附連圍繞土地之犯行
    ，辯稱：當時現場已經停放十幾輛機車，伊看到有民眾將車
    輛停進去，伊也將機車停進去，伊不知道那裡是揚昇水電企
    業行承租的土地，以前那裡能停車，伊是在不知情的情況下
    停進去云云。經查：
（一）被告於109年10月3日21時55分許騎乘車牌號碼000-000號
      機車至永康車站欲搭乘火車，見臺南市○○區○○路000號建
      物(原鐵路局永康服務站辦公室，現由告訴人李德芳即揚
      昇水電企業行所承租管理中)後方附連圍繞之土地經以尼
      龍繩、綿繩及三角椎圍起，並張貼載有「私人土地，禁止
      停車，違者報警處理」等字句之告示，仍為趕搭火車，將
      繩子向上抬起，侵入圈圍之土地內，將該機車停放在該圈
      圍範圍內之土地上，迄至109年10月5日9時始將上揭機車
      移走等事實，業據被告坦承不諱，核與告訴代理人張耀昇
      於警詢時及偵查中之指訴相符，並有公證書、房地租賃契
      約各1份、現場照片10張在卷可稽，是被告於上揭時間，
      侵入臺南市○○區○○路000號房屋附連圍繞土地之客觀事實
      ，堪以認定。
（二）被告雖辯以前詞，惟查被告於警詢時、本院準備程序中及
      審理時供稱：上揭建物後方當時有圍繩子，伊把繩子往上
      抬起後，將機車停放進去；伊雖看到「私人土地，嚴禁停
      車，違者報警處理，求償侵權損失」之公告，但是看到該
      土地上已停放上百輛機車，所以跟著一起停放等語。足認
      被告明知上揭土地經管理者以繩子圈圍，並張貼禁止停車
      之告示，表明「私人土地，嚴禁停車，違者報警處理，求
      償侵權損失」，被告卻特意把繩子拉起，將機車停放入內
      ，其意欲侵入上揭土地停放機車之意思甚明，被告顯係故
      意侵入上揭土地，其辯稱不知情、不知是揚昇水電企業行
      所承租，見他人停車即一起停云云，自屬卸責之詞，不足
      採信。
（三）至被告辯稱：告訴人發現有人停車在土地上應報警處理，
      而非在伊的車上張貼敬告書，然後索討高額賠償金；伊的
      行為不是侵占云云。然告訴人既將上揭土地以繩子圍起，
      及張貼上開內容之告示，即已明確表明禁止進入停車及違
      者將遭索賠之意思，被告明知故犯，反而問責他人合法行
      使權利方式，自屬無理由，無從據為有利之認定。又本件
      被告係被訴侵入他人建築物附連圍繞土地罪，並非侵占罪
      ，被告就侵占罪部分提出辯解，顯有誤會，亦無可採。
（四）此外，被告雖聲請函詢永康派出所關於告訴人對停車民眾
      提出告訴之統計數量資料。然此部分聲請顯與本案犯罪事
      實認定及量刑判斷無關，自無調查必要，附此敘明。
（五）綜上，本案事證明確，被告犯行堪以認定，自應依法論罪
      科刑。　　　
三、論罪科刑及駁回上訴之理由：
（一）按刑法第306條第1項所規定無故侵入他人住宅、建築物或
      附連圍繞之土地或船艦，係以行為人無權或無正當理由，
      或未得住屋權人之同意，違反住屋權人之意思，而進入他
      人之住宅、建築物者或附連圍繞之土地或船艦為構成要件
      。本案被告明知臺南市○○區○○路000號建物附連圍繞之土
      地業經管理者以尼龍繩、綿繩及三角椎圍起，且已張貼嚴
      禁停車公告，仍無正當理由，侵入告訴人所圈圍之土地範
      圍內，將機車停放在其內，核被告所為，係犯刑法第306
      條第1項之無故侵入他人建築物附連圍繞之土地罪。爰審
      酌被告無故侵入告訴人所承租之上開土地內停放機車，侵
      害告訴人對租賃物管理使用權利，犯後仍未知錯反省，顯
      然欠缺法紀觀念；另考量其素行（曾犯詐欺罪，經法院判
      處罪刑確定，詳卷附臺高等法院被告前案紀錄表）、犯罪
      動機、目的、手段、智識程度（高職畢業）、家庭經濟狀
      況（勉持、目前待業中、需扶養父母）等一切情狀，認原
      審量處罰金新臺幣5千元，並諭知易服勞役之折算標準，
      其認事用法並無違誤，量刑亦屬妥適，應予維持。
（二）至被告之上訴意旨雖請求給予緩刑宣告乙節，然被告自案
      發後，歷經警詢、偵查及本院準備程序、審理等程序，均
      未真誠坦認己錯，更將上開行為推諉為看到別人停車進去
      自己也停進去，告訴人應報警處理，而非在機車上張貼敬
      告書云云，對於自己無故侵入他人建築物附連圍繞土地停
      放機車之行為，並無任何反省，且法治觀念偏差，難認被
      告已對上開行為有所悔改，難以期待其無再犯之虞，自有
      執行刑罰之必要，故不予宣告緩刑。
（三）從而，被告雖執前詞辯解，經本院審酌後，認均無可採，
      其上訴為無理由，自應予駁回。
據上論斷，依刑事訴訟法第455條之1第1項、第3項、第368條、 
第364條，判決如主文。
本案經檢察官李宗榮聲請簡易判決處刑，檢察官李佳潔到庭執行
職務。
中　　華　　民　　國　　110 　年　　11　　月　　3  　日
　　　　　　　　　刑事第六庭  審判長法  官  高如宜
　　　　　　　　　　　　　　　　　　法  官  鄭銘仁   
　　　　　　　　　　　　　　　　　　法　官　陳鈺雯
以上正本證明與原本無異。
本件不得上訴。　　　　　　
                                    書記官  洪儀珊　
中　　華　　民　　國　　110 　年　　11　　月　　3 　　日
附錄本案論罪科刑法條
中華民國刑法第306條
無故侵入他人住宅、建築物或附連圍繞之土地或船艦者，處1年
以下有期徒刑、拘役或9千元以下罰金。
無故隱匿其內，或受退去之要求而仍留滯者，亦同。